臺灣花蓮地方法院刑事判決　　　　　　　　　　　　　　九十年度易字第五九八號
　　公　訴　人　臺灣花蓮地方法院檢察署檢察官
　　被　　　告　甲○○
　　選任辯護人　張秉正
右列被告因業務侵占案件，經檢察官提起公訴（九十年度偵字第二八九三號），本院
判決如左：
    主  文
甲○○連續意圖為自己不法之所有，而侵占自己對於業務上所持有之物，處有期徒刑
壹年陸月。
    事  實
一、甲○○於八十五年九月一日起，受僱於乙○○，擔任乙○○所經營之位於花蓮市
    ○○○街三號之「天使托兒所」、位於花蓮市○○路五十五號「維多利亞托兒所
    」、位於花蓮市○○路七十一號之「寶貝世界幼兒館」、位於花蓮市○○○街七
    十九號「傑出兒童學員」等四所學校之行政主任兼財物經收，負責收取學校學生
    註冊費、月費等款項之工作，竟基於意圖為自己不法之所有之概括犯意，利用業
    務上之機會，自八十八年一月間起至九十年二月間止，連續於如附表所示之時間
    ，在如附表所示之地點，將如附表所示之金額，總計新台幣（下同）二百八十萬
    一千一百九十九元，以變易持有為所有之意思予以侵占入己，嗣於八十九年十二
    月底乙○○要求甲○○對帳，始發現上情。
二、案經甲○○自首及被害人乙○○訴請臺灣花蓮地方法院檢察署檢察官偵查起訴。
    理  由
一、訊據被告甲○○固對侵占公款乙節坦承不諱，惟就金額部分矢口否認有侵占達二
    百多萬元，辯稱：我只有侵占一百零六萬餘元云云。惟查，右揭事實，業據被害
    人乙○○指訴綦詳，且有花蓮私立「天使托兒所」、「維多利亞托兒所」、「寶
    貝世界幼兒館」、「傑出兒童學員」托兒所對帳細表一冊在卷可稽，且該等對帳
    結果顯示之數目二百八十萬一千一百九十九元，係被害人乙○○邀同園內四位組
    長、老師與被告一同對帳，係將學生名冊乘以應收之註冊費、月費及交通費，扣
    除已存入帳內之金額所獲得之差額，對帳係自九十年二月間起，至同年三月五日
    被告則逃離不見，嗣由被害人乙○○人等人自行核對，迄同年三月十日始完核對
    等情，業據被害人乙○○指述明確，並據證人周月修警訊中證述屬實，故被告甲
    ○○所辯僅侵占一百零六萬餘元，顯不足採信，本件事證明確，被告犯行堪以認
    定。
二、核被告甲○○所為，係犯刑法第三百三十六條第二項之業務侵占罪嫌。被告於犯
    罪未發覺前，向偵查機關自首接受裁判，有自首狀附於偵查卷可稽，依法減輕其
    刑。又被告先後多次業務侵占犯行，時間緊接，犯意概括，構成要件相同，應以
    連續犯規定，以一罪論，並依法加重其刑，爰先加後減之。爰審酌被告犯罪之手
    段，所獲得之利益不菲，且犯罪後無法交待所侵占金額之用途，而本件係因被害
    人乙○○發覺幼稚園學生人數有增加但收入卻減少，向被告質詢，經被告一再推
    諉，嗣經對帳後才發覺，而對帳過程中，被告亦不充份配合，中途即逃離，甚且
    利用對帳過程，被害人乙○○尚未向偵查機關舉發犯罪之際，即先具狀向偵查機
    關自首，惟雖具狀自首，但對於被害人核對出來之帳目，亦不配合暸解，一味爭
    執否認，本院審判過程中，辯護人要求再給予一個月期間對帳，本院允許後，被
    告仍置之不理，種種情況顯示，被告一再拖延毫無誠意解決問題，其先前之自首
    係為獲減刑之目的而為，犯罪後之態度不佳等一切情狀，量處如主文所示之刑。
三、據上論結，應依刑事訴訟法第二百九十九條第一項前段，刑法第五十六條、第三
    百三十六條第二項、第六十二條前段，罰金罰鍰提高標準條例第一條前段、第二
    條，判決如主文。
本案經檢察官許建榮到庭執行職務
中      華      民      國    九十一    年      四      月      三十    日
                              臺灣花蓮地方法院刑事庭
                                  法  官  湯  文  章
右正本證明與原本無異。
如對本判決不服，應於送達後十日內，向本院提出上訴狀。（應抄附繕本）告訴人或
被害人如對於本判決不服者，應具備理由請求檢察官上訴，其上訴期間之計算係以檢
察官收受判決正本之日期為準。
                                  法院書記官
中      華      民      國    九十一    年      五      月      一      日
附錄本判決論罪之法律條文
刑法第三百三十六條
對於業務上所持有之物，犯前條第一項之罪者，處六月以上五年以下有期徒刑，得併
科三千元以下罰金。
